臺灣嘉義地方法院刑事判決
111年度簡上字第48號
上  訴  人
即  被  告  何鴻輝  



上列上訴人因傷害案件，不服本院嘉義簡易庭111年度嘉簡字第2
61號中華民國111年3月30日第一審判決（原起訴案號：臺灣嘉義
地方檢察署110年度偵字第2455號），提起上訴，本院合議庭為
第二審判決如下：
    主       文
上訴駁回。
何鴻輝緩刑貳年，並應給付蕭展宏新臺幣3萬元，給付方法：自
民國111年6月25日起至112年3月25日止，按月於每月25日給付新
臺幣3千元。
    犯罪事實及理由
一、本案經本院審理結果，認第一審以被告何鴻輝犯刑法第277
    條第1項傷害罪，判處拘役50日，如易科罰金以新臺幣(下同
    )1000元折算1日，其認事用法及量刑均無不當，應予維持，
    並引用附件第一審判決書記載之事實、理由及證據。
二、被告以原審量刑過重為由，提起本件上訴。惟：關於刑之量
    定，係實體法上賦予法院得為自由裁量之事項，倘法院未有
    逾越法律所規定之範圍，或濫用其權限，即不得任意指摘為
    違法。原審審酌被告僅因細故，見證人陳木生與被告發生口
    角，竟為本件傷害犯行，並衡酌其坦承犯行，尚未與告訴人
    蕭展宏達成和解，賠償告訴人之損失，告訴人所受傷害之部
    位，及受傷之程度，暨其智識程度、職業、經濟狀況（詳如
    警卷第5頁），及其犯罪動機、目的、手段等一切情狀，量
    處被告拘役50日，並未逾越客觀上之適當性、相當性與必要
    性之比例原則，尚屬原審合法裁量權之行使，難認係違法失
    當，被告上訴請求從輕量刑，核無理由，應予駁回。
三、查被告前因故意犯罪受有期徒刑以上刑之宣告，執行完畢或
    赦免後，5年以內未曾因故意犯罪受有期徒刑以上刑之宣告
    ，有臺灣高等法院被告前案紀錄表在卷可參，其因一時失慮
    ，觸犯本案犯行，事後已坦承犯行，深表悔悟，並已與告訴
    人調解成立，同意賠償6萬元，且已支付3萬元，有本院調解
    筆錄1份、公務電話紀錄在卷可稽。綜合上情，本院認被告
    經此起訴審判，當知所警惕，信無再犯之虞，原判決所宣告
    之刑，以暫不執行為適當，併諭知緩刑2年，以勵自新，並
    依刑法第74條第2項第3款規定，斟酌被告尚未支付全部損害
    賠償之情形，爰依調解筆錄內容，命被告應給付告訴人3萬
    元之損害賠償，給付方法：自民國111年6月25日起至112年3
    月25日止，按月於每月25日給付3千元。而依刑法第75條之1
    第1項第4款之規定，違反上開之負擔情節重大，足認原宣告
    之緩刑難收其預期效果，而有執行刑罰之必要者，告訴人得
    請求檢察官向本院聲請撤銷對被告所為之緩刑宣告，併予敘
    明。
據上論斷，應依刑事訴訟法第455條之1第1項、第3項、第368 條
、第373條、第364條，刑法第74條第1項第2款、第2項第3款，判
決如主文。
本案經檢察官陳睿明聲請簡易判決處刑，檢察官江金星到庭執行
職務。  
中　　華　　民　　國　　111 　年　　6 　　月　　23　　日
                  刑事第七庭  審判長法　官　蘇姵文
                                    法  官  洪裕翔
                                    法  官  林正雄
上列正本證明與原本無異。
本件不得上訴。　　　　　　　　　　　　　　　　　　
中　　華　　民　　國　　111 　年　　6 　　月　　23　　日
                                    書記官  張菀純

附件：
臺灣嘉義地方法院刑事簡易判決
111年度嘉簡字第261號
聲　請　人　臺灣嘉義地方檢察署檢察官
被　　　告　何鴻輝　男　(民國00年0月0日生)
　　　　　　　　　　身分證統一編號：Z000000000號
　　　　　　　　　　住嘉義市○區○○里00鄰○○街00巷00號
　　　　　　　　　　　4樓
上列被告因傷害案件，經檢察官聲請以簡易判決處刑（110年度
偵字第2455號），本院判決如下：
    主  文
何鴻輝犯傷害罪，處拘役伍拾日，如易科罰金，以新臺幣壹仟元
折算壹日。
    犯 罪 事 實 及 理 由
一、本件除犯罪事實欄「共和街」更正為「共和路」外，其餘犯
    罪事實及證據均引用聲請簡易判決處刑書（如附件）之記載
    。
二、核被告何鴻輝所為，係犯刑法第277條第1項之傷害罪。
三、茲以行為人之責任為基礎，爰審酌被告僅因細故，見證人陳
    木生與被告發生口角，竟為本件傷害犯行，並衡酌其坦承犯
    行，尚未與告訴人蕭展宏達成和解，賠償告訴人之損失，告
    訴人所受傷害之部位，及受傷之程度，暨其智識程度、職業
    、經濟狀況（詳如警卷第5頁），及其犯罪動機、目的、手
    段等一切情狀，量處如主文所示之刑，並諭知易科罰金之折
    算標準。
四、依刑事訴訟法第449條第1項前段、第454條第2項（依判決精
    簡原則，僅記載程序法），逕以簡易判決如主文所示之刑。
五、如對本判決上訴，須於判決送達後20日內向本院提出上訴狀
    （應附繕本）。
本案經檢察官陳睿明聲請以簡易判決處刑。
中　　華　　民　　國　　111 　年　　3 　　月　　30　　日
                  嘉義簡易庭  法  官  林家賢
以上正本證明與原本無異。
如不服本判決應於收受判決後20日內向本院提出上訴書狀，並應
敘述具體理由；其未敘述上訴理由者，應於上訴期間屆滿後20日
內向本院補提理由書（均須按他造當事人之人數附繕本）「切勿
逕送上級法院」。告訴人或被害人如對於本判決不服者，應具備
理由請求檢察官上訴，其上訴期間之計算係以檢察官收受判決正
本之日期為準。
中　　華　　民　　國　　111 　年　　3 　　月　　30　　日
                        　　  書記官  張子涵
附錄法條：
刑法第277條第1項
傷害人之身體或健康者，處5年以下有期徒刑、拘役或50萬元以
下罰金。 
附件：
臺灣嘉義地方檢察署檢察官聲請簡易判決處刑書
                                     110年度偵字第2455號
　　被　　　告　何鴻輝　
上列被告因傷害案件，業經偵查終結，認為宜以簡易判決處刑，
茲將犯罪事實及證據並所犯法條分敘如下：
　　　　犯罪事實
一、何鴻輝受僱於陳木生（涉犯傷害罪嫌部分，另為不起訴處分
    ），為陳木生在嘉義市共和路經營之豬肉攤位運載豬隻屠體
    。陳木生因認蕭展宏（涉犯傷害罪嫌部分，另為不起訴處分
    ）騎車經過其攤位前常出言挑釁，蕭展宏亦認為騎車經過陳
    木生經營之豬肉攤前時，陳木生均會刻意加大剁肉之力度挑
    釁，雙方因此心生嫌隙。蕭展宏於民國110年2月3日上午5時
    20分許，復騎乘機車行經陳木生攤位前，雙方又因互嗆而起
    口角，陳木生一時氣憤，持鐵棍自後方追逐蕭展宏所騎乘之
    機車，蕭展宏見狀，亦將機車停駛於共和街與蘭井街口，隨
    即下車出手搶奪陳木生手中之鐵棍。斯時何鴻輝適巧騎乘機
    車行經現場，目睹蕭展宏與陳木生爭奪鐵棍相持不下，竟基
    於傷害之犯意，揮拳毆打蕭展宏右臉頰靠近下巴部位多次，
    致蕭展宏右臉頰因此受有開放性傷口等傷害。其後經路人勸
    阻，蕭展宏始鬆手不再與陳木生搶奪鐵棍，三方旋即各自離
    去，蕭展宏方就醫驗傷並報警處理。
二、案經蕭展宏訴由嘉義市政府警察局第二分局報告偵辦。
　　　　證據並所犯法條
一、上揭犯罪事實，業經被告何鴻輝於警詢及偵查中坦承不諱，
    核與告訴人蕭展宏指訴情節大致相符，並有陽明醫院診斷證
    明書2紙及指認犯罪嫌疑人紀錄表、監視器錄影畫面擷取照
    片3張、監視器錄影光碟1片等附卷可考，被告犯嫌已可認定
    。   
二、核被告所為，是犯刑法第277條第1項之傷害罪嫌。
三、依刑事訴訟法第451條第1項聲請逕以簡易判決處刑。
　　此　致
臺灣嘉義地方法院
中　　華　　民　　國　 111　　年　　1 　　月　　28　　日
　　　　　　　　　　　　　　  檢　察　官　陳睿明
本件正本證明與原本無異。
中　　華　　民　　國　 111　　年　　2 　　月　　10　　日
                              書  記  官  汪建宏